Guide to the East German art collection, 1946-1992
Department of Special Collections
- Berliner Atelier 1983: Malerei, Grafik. / Author: Kuhirt, Ullrich; Artist: Arnold, Ingo; Blendinger, Günter; Bechtle, Edmund; Frankenstein, Wolfgang; Handschick, Brigitte; Herzog, Walter; Hoffmann, Martin; Kirchner, Ingo; Knebel, Konrad; Lindemann, Rolf; Lüttger, Harry; Müller, Barbara; Roenspieß, Klaus; Scigala, Helena; Zickelbein, Horst; Zielke, Helmut -- Berlin: [s.n.]; 1983, Call no. 2119; primary work
- Willi Neubert. / Author: Kuhirt, Ullrich; Artist: Neubert, Willi -- Dresden: [s.n.]; 1973, Call no. 1276; secondary work
- Bildende Kunst. / Author: Kuhirt, Ullrich intro. -- Dresden: Ministerium für Kultur; 1959, Call no. 4006.5; secondary work
  nation art history
- Gegenstand und Raum: Über die Historizität des Ästhetischen. / Author: Kühne, Lothar -- Dresden: [s.n.]; 1981, Call no. 8025; secondary work
  aesthetics
- Haus und Landschaft: Aufsätze. / Author: Kühne, Lothar -- Dresden: [s.n.]; 1985, Call no. 5057; primary work
- Charlotte Elfriede Pauly: Verzeichnis der Tiefdrucke. / Author: Kühnel, Anita; Artist: Pauly, Charlotte Elfriede -- Berlin: Kunstkritiker und Kunstwissenschaftler-Verband e.V.; 1993, Call no. 1288; primary work
- Bibliographie illustrierte Bücher der DDR: Berichtsjahr 1982 und Nachträge zu früheren Jahren. / Author: Kunz, Hans-Joachim; Bernstein, Klaus-Dieter; Schöppe, Birgit -- Dresden: Sächsische Landesbibliotek; 1983, Call no. 9047; primary work
  books; illustration
- Bibliographie illustrierte Bücher der DDR: Berichtsjahr 1984 und Nachträge zu früheren Jahren. / Author: Kunz, Hans-Joachim; Kottisch, Klaus -- Dresden: Sächsische Landesbibliotek; 1985, Call no. 9053; primary work
- Bibliographie illustrierte Bücher der DDR: Berichtsjahr 1986 und Nachträge zu früheren Jahren. / Author: Kunz, Hans-Joachim; Kottisch, Klaus -- Dresden: Sächsische Landesbibliotek; 1987, Call no. 9057; primary work
- Bibliographie illustrierte Bücher der DDR: Berichtsjahr 1974. Nachträge 1973. / Author: Kunz, Hans-Joachim; Stimmel, Eberhard -- Dresden: Sächsische Landesbibliotek; 1975, Call no. 9024; primary work
- Bibliographie illustrierte Bücher der DDR: Berichtsjahr 1976. Nachträge 1973ff. / Author: Kunz, Hans-Joachim; Stimmel, Eberhard -- Dresden: Sächsische Landesbibliotek; 1977, Call no. 9029; primary work
- Bibliographie illustrierte Bücher der DDR: Berichtsjahr 1978. Nachträge 1973ff. / Author: Kunz, Hans-Joachim; Stimmel, Eberhard -- Dresden: Sächsische Landesbibliotek; 1979, Call no. 9037; primary work
- Bibliographie illustrierte Bücher der DDR: Berichtsjahr 1980 und Nachträge zu früheren Jahren. / Author: Kunz, Hans-Joachim; Stimmel, Eberhard -- Dresden: Sächsische Landesbibliotek; 1981, Call no. 9043; primary work
- Werner Klemkes gesammelte Werke. / Author: Kunze, Horst; Artist: Klemke, Werner -- Dresden: [s.n.]; 1972, Call no. 1174; secondary work
- Auf dem Wege zur weiteren Profilierung des politischen Plakatschaffens. / Author: Kunze, Wilhelm -- Berlin: VBK der DDR; 1978, Call no. 10003; secondary work
  theory of poster politics
- Will Lammert: Ravensbrück. / Author: Lammert, Marlies; Artist: Ravensbrück, Will Lammert -- Berlin: Deutsche Akademie der Künste; 1968, Call no. 7049; primary work
  Ravensbrück
- Begegnungen im Atelier. / Author: Lang, Lothar -- Berlin: [s.n.]; 1975, Call no. 4018; secondary work
  national art history; interviews
- Berliner Montmartre: Künstler vom Prenzlauer Berg. / Author: Lang, Lothar -- Berlin: [s.n.]; 1991, Call no. 4061; secondary work
  artists, bohemia
- Der Graphiksammler: Ein Buch für Sammler und alle, die er werden wollen. / Author: Lang, Lothar -- Berlin: [s.n.]; 1979, Call no. 4031; secondary work
- Künstler in Berlin. / Author: Lang, Lothar -- Berlin: [s.n.]; 1979, Call no. 4029; secondary work
- Malerei und Graphik in der DDR. / Author: Lang, Lothar -- Leipzig: [s.n.]; 1983, Call no. 4048; secondary work
- Wolfgang Mattheuer: Mit zehn farbigen Tafeln und sechs einfarbigen Abbildungen. / Author: Lang, Lothar; Artist: Mattheuer, Wolfgang -- Berlin: [s.n.]; 1978, Call no. 1220; secondary work
- Alfred T. Mörstedt: Gouachen, Zeichnungen, Collagen. 1963-1969. / Author: Lang, Lothar; Artist: Mörstedt, Alfred -- [S.l.]: [s.n.]; 1969, Call no. 1243; primary work
- Herbert Sandberg: Leben und Werk. / Author: Lang, Lothar; Artist: Sandberg, Herbert -- Berlin: [s.n.]; 1977, Call no. 1317; secondary work
- Wolff: Malerei, Plastik, Zeichnungen, Monotypien. 84. Verkaufsausstellung. / Author: Lang, Lothar; Artist: Wolff, Willy -- Leipzig: Staatlicher Kunsthandel der DDR; 1980, Call no. 1395; primary work
- Heinrich Ehmsen: Das druckgraphische Werk. / Author: Lang, Lothar- foreword; Artist: Ehmsen, Heinrich -- Dresden: [s.n.]; 1986, Call no. 1063; primary work
- Buchillustration in der DDR: eine Auswahl. / Author: Lang, Lothar intro. -- Schloss Burgk: [s.n.]; 1981, Call no. 9045; primary work
- Bernhard Heisig: Gemälde und Druckgraphik. / Author: Lang, Lothar- intro.; Artist: Heisig, Bernhard -- Schloß Burgk: [s.n.]; 1981, Call no. 1135; primary work
- Kunstliteratur und Reproduktion. / Author: Langer, Alfred -- Leipzig: [s.n.]; 1983, Call no. 9048; secondary work
  art history, reproduction
- Lesende in der Kunst. / Author: Langer, Alfred -- Leipzig: [s.n.]; 1971, Call no. 4014; secondary work
  the theme of "reading people" in art
- Meine Wohnung. / Author: Lewitzky, Hans -- Berlin: [s.n.]; 1966, Call no. 6003; primary work
- Heinrich Drake: Leben und Werk. / Author: Liebau, Hans; Artist: Drake, Heinrich -- Dresden: Akademie der Künste; 1973, Call no. 7024; secondary work
- Gedanken über Kunst: Schriften, Reden, Briefe. / Author: Liebknecht, Karl -- Dresden: [s.n.]; 1988, Call no. 5061; primary work
- Karl Marx und die Ästhetik. / Author: Lifschitz, Michail -- [S.l.]: [s.n.]; 1960, Call no. 5016; primary work
  Marxism, aesthetics
- Bernhard Kretzschmar. / Author: Löffler, Fritz; Artist: Kretzschmar, Bernhard -- Dresden: [s.n.]; 1985, Call no. 1183; secondary work
- Architekturführer DDR: Bezirk Karl-Marx-Stadt (Chemnitz). / Author: Lohse, Sibylle; Seidel, Wolfgang; Müller, Helmut; Benedix, Wolker; Helbig, Jochen; Schlegel, Gerhard -- Berlin: [s.n.]; 1989, Call no. 6043; primary work
  architecture, Karl-Marx-Stadt, Chemnitz
- Hans Theo Richter. / Author: Lüdecke, Heinz; Artist: Richter, Hans Theo -- Dresden: Deutsche Akademie der Künste; 1961, Call no. 1306; secondary work
- Otto Dix: Der Krieg. / Author: Lüdecke, Heinz- intro.; Artist: Dix, Otto -- Berlin: Deutsche Akademie der Künste zu Berlin; 1963, Call no. 1046; primary work
- Die Revolution und die Kunst: Essays, Reden, Notizen. / Author: Lunatscharski, Anatoli -- Dresden: [s.n.]; 1974, Call no. 5023; primary work
- Karl-Heinz Maetzke: Galerie Junge Kunst Frankfurt (Oder). / Author: Maetzke, Karl-Heinz -- Frankfurt (Oder): [s.n.]; 1975, Call no. 3111; primary work
- Formen für den Alltag: Schriften, Aufsätze,Vorträge. / Author: Märten, Lu -- Dresden: [s.n.]; 1982, Call no. 5046; primary work
- Collagen in der Kunst der DDR. / Author: März, Roland -- Leipzig: [s.n.]; 1978, Call no. 4028; secondary work
  collage
- Essay: John Heartfield. / Author: März, Roland; Artist: Heartfield, John -- Berlin: Staatliche Museen zu Berlin; 1981, Call no. 1128.5; secondary work
- Heartfield. / Author: März, Roland; Artist: Heartfield, John -- Berlin: [s.n.]; 1976, Call no. 1128; primary work
- Maler und Werk: Paul Kuhfuss. / Author: März, Roland; Artist: Kuhfuss, Paul -- Dresden: [s.n.]; 1980, Call no. 1187; secondary work
- Alltag und Epoche: Werke bildender Kunst der DDR aus fünfunddreißig Jahren. / Author: März, Roland; Jacobi, Fritz -- Berlin: Ministerium für Kultur der DDR; Staatliche Museen zu Berlin; Verband Bildender Künstler der DDR; 1984, Call no. 2125; primary work
- Gedenkstätten auf Medaillen: Gedenkstätten der Arbeiterbewegung in der DDR als numismatische Motive. / Author: Maur, Hans -- Berlin: [s.n.]; 1977, Call no. 4023; secondary work
  medallions
- Marx-Engels-Gedenkstätten: Stätten der Erinnerung in der DDR an Karl Marx und Friedrich Engels. / Author: Maur, Hans -- Berlin: Museum für Deutsche Geschichte; 1978, Call no. 4025; secondary work
  Marx, Engels, memorials, history
- Architekturführer DDR: Bezirk Dresden. / Author: May, Walter; Pampel, Werner; Konrad, Hans -- Berlin: [s.n.]; 1979, Call no. 6020; primary work
  architecture, Dresden
- Kurze Einführung in die Theorie und Praxis sozialistischer Kultur- und Kunstpolitik: Das Leninistische Programm der sozialistischen Kulturrevolution. / Author: Mayer, G.; Mühlberg D. -- Berlin: Humboldt-Universität; 1971, Call no. 4001; primary work
- Porzellan aus der Meißner Manufaktur. / Author: Meier, Günter -- Berlin: [s.n.]; 1982, Call no. 8029; secondary work
- Werner Tübke: Leben und Werk. / Author: Meißner, Günter; Artist: Tübke, Werner -- Leipzig: [s.n.]; 1989, Call no. 1372; secondary work
- Bernhard Heisig: Retrospektive. / Author: Merkert, Jörn; Pachnicke, Peter; Beaucamp, Eduard; Honnef, Klaus; Kober, Karl Max; Mülhaupt, Freya; Roters, Eberhard; Sander, Dietulf; Schulz-Hoffmann, Carla; Artist: Heisig, Bernhard -- [S.l.]: Zentrum für Kunstausstellungen; 1989, Call no. 1137; primary work
- Raum und Bild des Menschen: Beiträge zur Architektur und bildenden Kunst. / Author: Meuche, Hermann -- Berlin: [s.n.]; 1980, Call no. 6023; primary work
- Buchbilder: Klaus Ensikat und seine Illustrationen. / Author: Michel, Peter; Artist: Ensikat, Klaus -- Berlin: [s.n.]; 1989, Call no. 1067; secondary work
- Carl Clément Meffert Moreau: Ein Leben auf der Suche nach der Brüderlichkeit des Menschen. / Author: Mittenzwei, Werner; Artist: Meffert, Carl; Moreau, Clément -- Berlin: Henschelverlag; 1977, Call no. 1225; secondary work
- Dialog 75: Positionen und Tendenzen. / Author: Mittenzwei, Werner; Schumacher,Ernst; Gersch, Wolfgang; Hennenberg, Fritz; Felsenstein, Walter; Eisenstein, Sergei; Huppert, Hugo; Schmidt, Diether; Erpel, Fritz; Lang, Lothar -- Berlin: [s.n.]; 1975, Call no. 4017; secondary work
  art, Brecht, Eisenstein, film, Dessau, Pudowkin, Kosinzew
- Monographien zu Werken der IX. Kunstausstellung der DDR.. / Author: Morgner, Michael; Artist: Morgner, Michael -- Dresden: VBKD- Sektion Kunstwissenschaft; 1982, Call no. 3078; primary work
- Wilhelm Shakespeare: Wie Es Euch Gefällt. / Author: Müller, Heiner; Shakespeare, Wilhelm; Artist: Scheib, Hans -- Leipzig: [s.n.]; 1986, Call no. 1323; primary work
- Der Spielfilm im Deutschunterricht: Beispiele aus der Unterrichtspraxis. / Author: Müller, Horst -- Berlin: [s.n.]; 1962, Call no. 11012; primary work
  education, film
- Hommage à Litfass: Resümee einer Plakataktion des VBK-DDR aus Anlaß des 125jährigen Jubiläums der Litfaßsäule. / Author: Müller, Rolf Felix intro. -- Cottbus: [s.n.]; 1981, Call no. 10010; primary work
- Das darfst du nicht! Erinnerungen. / Author: Nagel, Walli; Artist: Nagel, Otto -- Leipzig: [s.n.]; 1981, Call no. 1271; primary work
- Otto Nagel:Berliner Bilder. / Author: Nagel, Walli; Artist: Nagel, Otto -- Berlin: [s.n.]; 1970, Call no. 1267; secondary work
- Formen, Werten, Wirken: Zum bildhauerischen Schaffen in der DDR 1965 bis 1982. / Author: Netzker, Helmut -- Berlin: [s.n.]; 1985, Call no. 5056; primary work
- Kunst und Architektur: Baugebundene Kunst in der DDR. / Author: Neumann, Erika; Kuhirt, Ullrich -- Leipzig: [s.n.]; 1974, Call no. 6014; primary work
- Arno Mohr. / Author: Nowak, Bernhard intro.; Artist: Mohr, Arno -- Dresden: Deutsche Akademie der Künste; 1960, Call no. 1234; primary work
- Proletarische Kunst im Werden. / Author: Olbrich, Harald -- Berlin: [s.n.]; 1986, Call no. 4054; secondary work
  art, working class
- Marxistisch-leninistische Ästhetik. / Author: Owsjannikow, Michail -- Berlin: [s.n.]; 1976, Call no. 5027; primary work
- Aus Theorie und Praxis des Films: Kulturpolitik - Kunst: DEFA - Filme 76/77: Analysen Teil 1. / Author: Packhäuser, Peter; Friese, Siegfried; Schütt, Hans-Dieter; Leugner, Almuth; Prochnow, Christoph; Schönfeldt, Beate; Herlinghaus, Hermann; Schiller, Dieter; Wischnewski, Klaus; Spode, Madina -- Babelsberg: VEB DEFA-Studio für Spielfilme, Betriebsakademie; 1979, Call no. 11032; secondary work
  film analysis, DEFA
- Aus Theorie und Praxis des Films: Kulturpolitik-Kunst: DEFA-Filme 76/77: Analysen Teil 2. / Author: Packhäuser, Peter; Friese, Siegfried; Schütt, Hans-Dieter; Leugner, Almuth; Prochnow, Christoph; Schönfeldt, Beate; Herlinghaus, Hermann; Schiller, Dieter; Wischnewski, Klaus; Spoden, Madina -- Babelsberg: VEB DEFA-Studio für Spielfilme, Betriebsakademie; 1979, Call no. 11031; primary work
  DEFA; film
- Künstler in Karl-Marx-Stadt. / Author: Pakulla, Rudolf -- Berlin: [s.n.]; 1981, Call no. 4040; secondary work
- Conrad Felixmüller: Arbeiter Max John. 1921. / Author: Penndorf, Jutta; Gleisberg, Ruth; Artist: Felixmüller, Conrad -- Altenburg: [s.n.]; 1987, Call no. 1068; secondary work
- Unsere kulturpolitische Sendung: Reden auf der Ersten Zentralen Kulturtagung der Kommunistischen Partei Detuschlands. / Author: Pieck, Wilhelm; Ackermann, Anton -- Berlin: [s.n.]; 1946, Call no. 5011; primary work
- Kunstführer durch die DDR. / Author: Piltz, Georg -- Berlin: [s.n.]; 1974, Call no. 4015; secondary work
- Der Graphische Zyklus von Max Klinger bis zur Gegenwart: Ein Beitrag zur Entwicklung der deutschen Graphik von 1880 bis 1955. / Author: Pommeranz-Liedtke, Gerhard -- Berlin: Deutsche Akademie der Künste; 1956, Call no. 4005; secondary work
  graphic series
- Gesellschaftliche Bauten: Einrichtungen der Bildung, Kultur, Versorgung, Gesundheit und Erholung. / Author: Prendel, Werner -- Berlin: Bauakademie der DDR; Institut für Städtebau und Architektur; 1974, Call no. 6012; primary work
- Die Sprache der Fotographie: ein Foto-Lese-Buch. / Author: Prokop, Gert -- Berlin: [s.n.]; 1978, Call no. 11029; primary work
- Drei Menschen: Eine Sammlung sowjetischer Artikel zum sowjetischen Film "Die Rückkehr des Wassili Bortnikow". / Author: Pudowkin, W.; Paramonowa, K.; Tarasenkow, A. -- [S.l.]: Staatliches Komitee (sic.) für Filmwesen; 1953, Call no. 11004; secondary work
- Gebrauchsgrafik in der DDR: G. / Author: Rademacher, Hellmut et. al. -- Dresden: Verband Bildender Künstler der Deutschen Demokratischen Republik, Sektion Gebrauchsgrafik; 1975, Call no. 9023; secondary work
  art, graphics, advertising
- Die bildende Kunst der BRD und Westberlins. / Author: Raum, Hermann -- Leipzig: [s.n.]; 1977, Call no. 5031; secondary work
  West-German art
- Arbeiterklasse und Künstler im Bündnis. / Author: Rauschek, Kurt -- Berlin: [s.n.]; 1984, Call no. 5055; primary work
  art and socialism, working class
- Besseres Wohnen in Altbauten: Anregungen für Einrichtung und Umbau. / Author: Rautenberg, Ines; Schulz, Jürgen -- Berlin: [s.n.]; 1975, Call no. 6015; primary work
  home improvement; renovation
- Thomas Reimann: Glasgestaltung. / Author: Reimann, Thomas -- Dresden: [s.n.]; 1987, Call no. 8046; primary work
- Der Held im Leben und im Szenarium. / Author: Reinecke, Horst -- [S.l.]: [s.n.]; 1954, Call no. 11005; secondary work
  film plot
- Stadterneuerung: Innerstädtisches Bauen als Einheit von Erhaltung und Umgestaltung mit 168 Zeichnungen und 343 Fotos. / Author: Rietdort, Werner -- Berlin: [s.n.]; 1989, Call no. 6044; primary work
  city engineering, renovation
- Sergei Eisenstein: Kunstler der Revolution. Materialien der Berliner Eisenstein - Konferenz 10. bis 18. April 1959. / Author: Rodenberg, Hans; Baumert, Heinz; Georgi, Renate; Toeplitz, Jerzy; Schtrauch, Maxim; Dreyer, Regina; Jutkewitsch, Sergei; Herlinghaus, Hermann; Linart, Lubomir; Leyda, Jay; Jurenew, Rastislaw -- Berlin: Henschelverlag; 1960, Call no. 11007; primary work
  film, Eisenstein
  newspaper clipping included
- Maler und Werk: Fritz Duda. / Author: Röhr, Werner; Artist: Duda, Fritz -- Dresden: [s.n.]; 1980, Call no. 1052; secondary work
- Lüttenort: Das Bilder-Leben und Bild-Erleben des Malers Otto Niemeyer-Holstein nach seinem Erzählen wiedergegeben von Achim Roscher. / Author: Roscher, Achim; Artist: Niemeyer-Holstein, Otto -- Berlin: [s.n.]; 1989, Call no. 1281; secondary work
- Ernst Barlach: Werke und Werkentwürfe aus fünf Jahrzehnten. Ernst Barlach Katalog 2: Zeichnungen aud Skizzenhefte 1891-1938. / Author: Rüger, Maria; Artist: Barlach, Ernst -- Berlin: Akademie der Künste der DDR; Staatliche Museen zu Berlin; 1981, Call no. 1014; primary work
- Spiegel eines Lebens: Herbert Sandberg. Erinnerungen, Aufsätze, Notizen und Anekdoten. / Author: Sandberg, Herbert; Artist: Sandberg, Herbert -- Berlin: [s.n.]; 1988, Call no. 1318; primary work
- Die Gutenberg-Preisträger der Stadt Leipzig: 1968-1978. / Author: Schaefer, Helma -- Leipzig: [s.n.]; 1979, Call no. 9039; primary work
- Maler und Werk: Karl Ortelt. / Author: Scherf, Helmut; Artist: Ortelt, Karl -- Dresden: [s.n.]; 1986, Call no. 1283; secondary work
- Elisabeth Voigt: Bildnis einer Künstlerin. / Author: Scherf, Helmut; Artist: Voigt, Elisabeth -- Berlin: [s.n.]; 1962, Call no. 1379; secondary work
- Otto Pankok. / Author: Schifner, Kurt; Artist: Pankok, Otto -- Dresden: Deutsche Akademie der Künste; 1958, Call no. 1284; secondary work
- Lehrprogramm für das Lehrgebiet Theorie der Kultur und der sozialistischen Kulturrevolution zur Ausbildung in der Grundstudienrichtung Kulturwissenschaft an Universitäten und Hochschulen der DDR. / Author: Schirmer -- Zwickau: Zentralstelle für Lehr- und Organisationsmittel des Ministeriums für Hoch- und Fachschulwesen; 1977, Call no. 4001; primary work
- Hans Jüchser: Mit zehn farbigen Tafeln und neun einfarbigen Reproduktionen. / Author: Schmidt, Diether; Artist: Jüchser, Hans -- Berlin: [s.n.]; 1978, Call no. 1164; secondary work
- Maler und Werk: Marianne Britze. / Author: Schmidt, Martin; Artist: Britze, Marianne -- Dresden: [s.n.]; 1990, Call no. 1033; secondary work
- Umweltbürger und Umweltmacher: Schriften 1964-1980. / Author: Schnaidt, Claude -- Dresden: [s.n.]; 1982, Call no. 6030; primary work
- Wolfgang Mattheuer. / Author: Schönemann, Heinz; Artist: Mattheuer, Wolfgang -- Leipzig: [s.n.]; 1988, Call no. 1222; secondary work
- Architekturführer DDR: Berlin, Hauptstadt der DDR. / Author: Schulz, Joachim; Gräbner, Werner -- Berlin: [s.n.]; 1976, Call no. 6016; primary work
  architecture, Berlin
- Berlin: Architektur von Pankow bis Köpenick. / Author: Schulz, Joachim; Gräbner, Werner -- Berlin: [s.n.]; 1987, Call no. 6038; primary work
  Berlin architecture
- Karl Völker: Mit elf farbigen Tafeln und fünf einfarbigen Abbildungen. / Author: Schulze, Ingrid; Artist: Völker, Karl -- Berlin: [s.n.]; 1974, Call no. 1381; secondary work
- Kritik und Kreation: Versuche über Kunstkritik und Kunst. / Author: Schumann, Henry -- Leipzig: [s.n.]; 1983, Call no. 5053; primary work
  art criticism
- Ateliergespräche. / Author: Schumann, Henry; Artist: Bonk, Hartmut; Claus, Carlfriedrich; Eisel, Fritz; Förster, Wieland; Gaedicke, Claus-Lutz; Graf, Peter; Heisig, Bernhard; Henkel, Friedrich B.; Hennig, Werner; Herrmann, Peter; Mattheuer-Neustädt, Ursula; Metzkes, Harald; Münzner, Rolf; Paris, Ronald; Peuker, Wolfgang; Quevedo, Nuria; Rink, Arno; Tübke, Werner; Wetzel, Christoph; Womacka, Walter -- Leipzig: [s.n.]; 1976, Call no. 4022; secondary work
- Materialismus und Ästhetik: Kritisches zu zwei theoretischen Konferenzen des Instituts für angewandte Kunst Berlin. / Author: Senff, Wilhelm -- Berlin: Institut für angewandte Kunst; 1959, Call no. 5014; primary work
- Prisma Kino- und Fernseh - Almanach 14. / Author: Sobe, Günter; Hager, Kurt; Schiefelbein, Horst; Eisold, Dietmar; Rehahn, Rosemarie; Knietzsch, Horst; Goldberg, Henryk; Stahnke, Günter; Hanisch, Michael; Tok, Hans-Dieter; Voss, Margit; Richter, Rolf; Dicks, Hans-Günter; Lloyd, Harold -- Berlin: [s.n.]; 1984, Call no. 11038; secondary work
  film, television
- Maler und Werk: José Renau. / Author: Thiele, Eva-Maria; Artist: Renau, José -- Dresden: [s.n.]; 1975, Call no. 1303; secondary work
- Städtebau in der DDR: 1955 - 1971. / Author: Topfstedt, Thomas -- Leipzig: [s.n.]; 1988, Call no. 6042; primary work
- Proletarisch-revolutionäre Kunst. / Author: Tschirner, Manfred; Artist: Fuhrmann, Paul; Nagel, Otto; Griebel, Otto; Völker, Karl; Lachnit, Wilhelm; Querner, Curt; Grundig, Hans; Nerlinger, Oskar; Lingner, Max; Bergander, Rudolf; Vogeler, Heinrich; Ehmsen, Heinrich; Frank, Alfred -- Leipzig: [s.n.]; 1979, Call no. 4034; secondary work
  revolution, working class
- Das nationale Aufbauwerk und die Aufgaben der deutschen Architektur. Rede beim Festakt anläßlich der Gründung der Deutschen Bauakademie am 8. 12. 1951. / Author: Ulbricht, Walter -- Berlin: Amt für Information der Regierung der DDR; 1951, Call no. 6001; primary work
- Ausstellungsberichte für die "Moskauer Rundschau." / Author: Vogeler, Heinrich; Artist: Vogeler, Heinrich -- Berlin: [s.n.]; 1983, Call no. 1377.5; primary work
  artists
- Berlin, Hauptstadt der DDR: Historische Straßen und Plätze heute. / Author: Volk, Waltraud -- Berlin: Bauakademie der DDR; Institut für Städtebau und Architektur; 1973, Call no. 6011; primary work
- Leipzig: Historische Straßen und Plätze heute. / Author: Volk, Waltraud -- Berlin: Bauakademie der DDR; Institut für Städtebau und Architektur; 1979, Call no. 6022; primary work
- Gespräch mit Frans Masereel. / Author: Vorms, Pierre; Artist: Masereel, Franz -- Dresden: [s.n.]; 1971, Call no. 1215; primary work
- Wolfgang Wegener: Mit achtzehn farbigen Tafeln und achtundvierzig einfarbigen Abbildungen. / Author: Weidner, Klaus; Artist: Wegener, Wolfgang -- Berlin: [s.n.]; 1988, Call no. 1387; secondary work
- Medaillen aus Meissener Porzellan: 1962-1969. / Author: Weigelt, Karl-Heinz; Weigelt, Sieglinde -- Berlin: transpress VEB Verla für Verkehrswesen; 1969, Call no. 8003; secondary work
- Maler und Werk: Herta Günther. / Author: Wenzkat, Ingrid; Artist: Günther, Herta -- Dresden: [s.n.]; 1983, Call no. 1110; secondary work
- Edmund Kesting: Ein Maler fotografiert. / Author: Werner, Klaus; Artist: Kesting, Edmund -- Leipzig: [s.n.]; 1987, Call no. 1168; secondary work
- Hans Baluschek: Leben und Werk. Sonderausstellung anläßlich des 100jährigen Bestehens des Märkischen Museums. / Author: Widerra, Rosemarie; Artist: Baluschek, Hans -- Berlin: [s.n.]; 1974, Call no. 1010; primary work
  Loose postcards and clippings.
- Film: Wissenschaftliche Mitteilungen. Beiträge zur deutschen Filmgeschichte. / Author: Wuss, Peter; Beidokat, Jürgen; Mayer, Günter; Dzigoiol, Werner; Liebmann, Rolf; Kuschel, Thomas; Roth, Dieter; Jahnke, Eckhart; Hebel, Silvia; Teichgräber, Eberhard; Hauser, Jochen; Richter, Lutz; Jaeuthe, Günter; Schlegel, Egon; H. Angler, Dietmar H.; Kuschel, Thomas; Kohlert, Werner; Dietzel, Wolfgang; Baumert, Heinz; Lohmann, Hans; Schneider, Horst -- [S.l.]: [s.n.]; 1965, Call no. 11019; secondary work
  film history, Germany, Soviet Union,
- Pseudonym Peter Nikl: Antifaschistische Texte und Grafik aus dem Exil. / Author: Wüsten, Johannes; Tschörtner, H.D.; Artist: Wüsten, Johannes; Nikl, Peter -- Berlin: [s.n.]; 1987, Call no. 1405; primary work
  anti fascism, exile
- Magnus Zeller. / Author: Zweig, Arnold; Lang, Lothar; Artist: Zeller, Magnus -- Dresden: Deutsche Akademie der Kunst; 1960, Call no. 1407; secondary work